【裁判字號】    90,交抗,161
【裁判日期】    900607
【裁判案由】    違反道路交通管理處罰條例
【裁判全文】
臺灣高等法院交通事件裁定                        九十年度交抗字第一六一號
      抗告人即
      受處分人  甲○○
右抗告人因違反道路交通管理處罰條例案件，不服台灣板橋地方法院交通法庭，中華
民國九十年三月二十七所為駁回其聲明異議之裁定（九十年度交聲字第四０號），提
起抗告，本院裁定如左：
        主  文
抗告駁回。
        理  由
一、本件抗告意旨略以：抗告人確未收到本件舉發違反道路交通管理事件通知單，亦
    無郵局招領之回條或字條，並不知有違規事實，自不應依最高額罰鍰處罰，而應
    處以最低罰鍰，原審未詳加審酌抗告人之異議理由即駁回抗告人之聲明異議，實
    有未合，為此提起抗告云云。
二、按機器腳踏車，不在規定車道行駛者，處二百以上六百元以下之罰鍰；又對於違
    反道路交通管理處罰條例之行為，逕行舉發者，應按已查明之資料填註車牌號碼
    、車輛種類、車主姓名或名稱及地址，並於通知單上方空白處加註逕行舉發之文
    字後，由舉發機關送達被通知人；處理違反道路交通管理事件，有關文書送達之
    程序，準用刑事訴訟法送達之規定，而當事人因掛號郵寄而不能達到者，得為公
    示送達，又違反道路交通管理事件行為人，未依規定自動繳納罰款，或未依規定
    到案聽候裁決，處罰機關應於一個月內依標準表逕行裁決之，道路交通管理處罰
    條例第四十四條第十三款、違反道路交通管理事件統一裁罰標準及處理細則第十
    一條第一項第二款、第五條、第四十四條，刑事訴訟法第五十九條第二款分別定
    有明文。
三、查本件抗告人甲○○於民國八十八年十月十五日上午十一時五十分許，駕駛車牌
    號碼ＴＮＦ─二三八號輕型機車，行經台北市○○路與民權西路口，因違規行駛
    機車禁行車道而為警攔停告發之事實，為抗告人所不否認，並有卷附採證照片一
    幀可稽，足證抗告人確有騎乘機車行駛於禁行機車車道之違規事實甚明。抗告人
    雖辯稱伊未接獲本件違規舉發通知單，不應依最高額罰鍰處罰云云。惟查本件違
    規舉發通知單及採證照片，確經舉發單位以掛號郵寄至抗告人之車籍地址亦即臺
    北縣三重市○○街二九之二號，因無此人逾期退回，復依違反道路交通管理事件
    統一裁罰標準及處理細則第五條規定，準用刑事訴訟法送達之規定，於八十九年
    三月十五日刊登於臺北市政府公報八十九年春字第五十期依法公示送達，自公示
    送達生效後逾十五日，抗告人仍未到案繳結之事實，有郵局大宗掛號函件收據、
    本件違規舉發通知單因查無此人逾期退回郵件信封及臺北市政府公報八十九年春
    字第五十期等影本各一紙在卷可資佐證屬實，按舉發單位依抗告人登記之戶籍地
    址掛號送達該通知單既然無誤，則核諸舉發單位上開送達程序，依法即無不合，
    是本件違規舉發通知單要屬已合法送達於抗告人，抗告人因未實際住居之戶籍地
    致無從收受送達，係可歸咎於己，自難藉以歸責處分機關依法裁罰之不當，抗告
    人所辯未合法接獲本件違規舉發通知單云云，尚非可採，原處分機關因而就抗告
    人上揭違規行為，依首揭法條規定，裁處罰鍰新臺幣一千八百元，並記違規點數
    一點，並無不當，原審因認抗告人之聲明異議為無理由，而予以駁回，經核並無
    不合，抗告人之抗告意旨猶執陳詞指摘原審裁定不當，顯無理由，應予駁回。
據上論斷，應依道路交通案件處理辦法第二十六條，刑事訴訟法第四百十二條，裁定
如主文。
中    華    民    國    九  十    年       六       月        七        日
                臺灣高等法院交通法庭
                              審判長法  官  張  連  財
                                    法  官  李  英  勇
                                    法  官  張  傳  栗
右正本證明與原本無異。
不得再抗告。
                                    書記官  王  秀  雲
中    華    民    國    九  十    年       六       月         八       日


司法院資訊處製作；財團法人民間司法改革基金會備份。
